臺灣臺中地方法院刑事判決　　　　　　100年度簡上字第135號
上　訴　人　臺灣臺中地方法院檢察署檢察官
被　　　告　姚家豐
上列上訴人因被告妨害自由等案件，不服本院民國100年2月18日
100年度中簡字第135號刑事簡易判決（檢察官聲請簡易判決處刑
案號：99年度偵字第27620號），提起上訴，本院管轄第二審合
議庭判決如下︰
    主      文
上訴駁回。
姚家豐緩刑貳年，並應履行本院100年度司中調字第806號調解筆
錄之義務。
    犯罪事實及理由
一、本案經本院合議庭審理結果，認第一審簡易判決之認事用法
    及量刑均無不當，應予維持，並引用臺灣臺中地方法院檢察
    署檢察官聲請簡易判決處刑書及本院第一審刑事簡易判決書
    之記載（如附件所示）。
二、檢察官上訴意旨略以：被告係成年人，前有犯罪之前科，併
    所為同時構成強制罪及毀損罪，侵害告訴人之數個相異罪名
    之法益；被告於犯後從未主動向告訴人表示歉意，復未出面
    善後表示和解之誠意，僅一再逃避，拒不出面，顯無悔改之
    意，迄未賠償告訴之損失，原審僅量處拘役50日，顯然過輕
    等語。惟按刑罰之量定，固屬法院自由裁量之職權行使，但
    仍應審酌刑法第57條所列各款事由及一切情狀，為酌量輕重
    之標準，並非漫無限制；在同一犯罪事實與情節，如別無其
    他加重或減輕之原因，下級審法院量定之刑，亦無過重或失
    輕之不當情形，則上級審法院對下級審法院之職權行使，原
    則上應予尊重，有最高法院85年臺上字第2446號判決意旨可
    資參照。次按刑法第304條第1項強制罪之法定本刑為3年以
    下有期徒刑、拘役或300元以下罰金；另同法第354條毀損罪
    之法定本刑為2年以下有期徒刑、拘役或500元以下罰金。而
    原審審酌被告曾有犯罪前科之品行（參卷附臺灣高等法院被
    告前案紀錄表）、高職畢業之智識程度、經濟貧寒之生活狀
    況(見警卷第4頁被告警詢調查筆錄受詢問人資料），暨犯罪
    之動機、手段、所生危害、犯後態度等一切情狀，依刑事訴
    訟法第449條第1項前段、第454條第2項、刑法第304條第1項
    、第354條、第55條、第41條第1項前段及刑法施行法第1條
    之1第1項、第2項前段，判處被告拘役50日，如易科罰金，
    以新臺幣1, 000元折算1日，其法律適用及量刑均屬妥適，
    檢察官上訴指摘原審量刑不當等語，為無理由，自應予以駁
    回。
三、又被告姚家豐於最近5年內未曾因故意犯罪受有刑徒刑以上
    刑之宣告（其最近一次經法院論罪科刑執行完畢之紀錄，係
    於民國90年間，因妨害風化案件，經最高法院判處有期徒刑
    1 年4月確定，於91年12月27日縮短刑期假釋期滿執行完畢
    ），有臺灣高等法院被告前案紀錄表1份附卷可稽，其因一
    時失慮，致罹刑章，且於本院審理中已與告訴人達成調解，
    有本院100年度司中調字第806號調解筆錄在卷可稽，另告訴
    人於上開調解筆錄中亦聲明不再追究本案之刑事責任等語，
    足見告訴人確已宥恕被告，不願再追究其犯行，本院綜合審
    酌上情，認被告經此偵審及論罪科刑之教訓，當知警惕，應
    無再犯之虞，本院認其所宣告之刑，以暫不執行為適當，爰
    依刑法第74條第1項第2款規定宣告緩刑2年，以勵自新。又
    本院為促使被告確實履行其上開調解筆錄所定之義務（被告
    應自100年5月15日起至100年10月15日止，於每月15日前各
    給付5,000元，合計共30,000元，至全部清償完畢止，如有
    一期未履行視為全部到期），不致因受緩刑宣告而心存僥倖
    ，爰將被告與告訴人間上開調解結果，引為被告依刑法第74
    條第2項第3款所應支付之損害賠償，而命被告應履行上開調
    解結果所定之義務。又本件關於命被告應支付告訴人30,000
    元部分，得為民事強制執行名義。
據上論斷，應依刑事訴訟法第455條之1第1項、第3項、第368條
，第74條第1項第2款、第2項第3款，判決如主文。
本案經檢察官張容姍到庭執行職務。
中    華    民    國    100    年    5    月    5    日
                  刑事第十八庭    審判長法  官  郭書豪
                                        法  官  胡芷瑜
                                        法  官  林世民
以上正本證明與原本無異。
本件不得上訴。
                                        書記官  紀俊源
中    華    民    國    100    年    5    月    5    日
附錄論罪科刑法條：
中華民國刑法第304條
以強暴、脅迫使人行無義務之事或妨害人行使權利者，處 3 年
以下有期徒刑、拘役或 3 百元以下罰金。
前項之未遂犯罰之。
中華民國刑法第354條
毀棄、損壞前二條以外之他人之物或致令不堪用，足以生損害於
公眾或他人者，處 2 年以下有期徒刑、拘役或 5 百元以下罰金
。